臺灣彰化地方法院民事判決
　110年度婚字第78號
原      告  甲○○  

訴訟代理人  乙○○  
被      告  丙○○○（LE THI THUY VAN）




上列當事人間請求離婚事件，本院於民國111年2月10日言詞辯論
終結，判決如下：
    主  文
准原告與被告離婚。
訴訟費用新台幣3,000元由被告負擔。
    事實及理由
壹、程序方面：
一、涉外民事法律適用法第50條規定「離婚及其效力，依協議時
    或起訴時夫妻共同之本國法；無共同之本國法時，依共同之
    住所地法；無共同之住所地法時，依與夫妻婚姻關係最切地
    之法律」。本件原告為我國國民，被告為越南籍國民，兩造
    婚後共同之住所地在原告之住所地，即彰化縣戶籍地，此有
    兩造之戶籍謄本在卷可稽(見本院卷第19頁、第37、38頁）
    依上開規定，本件離婚事件應適用中華民國法律，合先敘明
    。
二、被告經合法通知未於言詞辯論期日到場，復查無民事訴訟法
    第386條各款所列情形，依家事事件法第51條準用民事訴訟
    第385條第1項前段規定，本院自得依原告聲請，由其一造辯
    論而為判決。
貳、實體方面：
一、原告主張略以：原告因屆適婚年齡，其雙親透過友人之配偶
    介紹至越南而結識被告後，兩造遂於民國107年6月15日在越
    南登記結婚，嗣原告於同年12月1日來臺後，原告母親怕被
    告在家無聊，便介紹被告至友人開設之日本料理店工作，嗣
    因被告雙手過度碰水而有富貴手等皮膚不適症狀，被告遂於
    109年9月21日更換至綠田農場-豐禾健康蔬果股份有限公司
    上班，從事包裝員工作。詎於109年10月12日傍晚，原告及
    家人均未見被告正常下班，撥打被告手機亦未接聽，原告與
    母親偕同至被告公司詢問被告是否在公司加班，然被告公司
    主管卻表示被告一大早即未至公司上班，原告及母親聽聞後
    大驚，立即返家查看被告房內物品有無異常，竟發現被告護
    照、居留證、郵局存簿、提款卡、金飾等貴重物品均已不在
    房內，原告及母親遂於當晚11時至內政部移民署中區事務大
    隊專勤隊通報被告離家出走，行蹤不明，是被告於109年10
    月12日離家出走至今，已逾6個月，期間均未來電告知其目
    前行蹤，足見被告顯有惡意遺棄原告在繼續狀態中。再者，
    被告於109年10月12日無故離家出走後，迄今已逾6個月以上
    ，與原告既無聯繫，原告亦不知被告行蹤，益見被告已無心
    與原告維持或經營婚姻之意願，故兩造間婚姻亦有難以維持
    婚姻之重大事由且此事由可歸責於被告，爰請鈞院依民法第
    1052條第1項第5款、第2項之規定，准予原告訴請裁判離婚
    等語。並聲明：如主文所示。
二、被告未於言詞辯論期日到場，亦未提出書狀表達相關聲明或
    陳述。
三、得心證之理由：
㈠、按民法第1052條第2項前段明定：夫妻之一方，有前項以外
    之重大事由，難以維持婚姻者，夫妻之一方得請求離婚。所
    稱「有前項以外之重大事由，難以維持婚姻者」，係以婚姻
    是否已生破綻而無回復之希望為其判斷之標準，而婚姻是否
    已生破綻無回復之希望，則應依客觀之標準，即難以維持婚
    姻之事實，是否已達於倘處於同一境況，任何人均將喪失維
    持婚姻之意願而定（最高法院95年度台上字第2924號判決意
    旨參照）。又夫妻之所以謂為夫妻，無非在於藉由婚姻關係
    ，相互扶持，甘苦與共；信諒為基，情愛相隨。苟夫妻間因
    堅持己見，長期分居兩地，各謀生計，久未共同生活，致感
    情疏離，互不聞問；舉目所及，已成路人，而無法達成實質
    夫妻生活之婚姻目的；若謂該婚姻猶未發生破綻，其夫妻關
    係仍可維持，據以排斥無過失或過失程度較輕或其程度相當
    之一方訴請離婚，即悖於夫妻之道，顯與經驗法則有違，亦
    有最高法院98年度台上字第1233號判決意旨可資遵循。
㈡、經查，原告主張兩造係夫妻關係，現仍存續中等情，業據原
    告提出戶籍謄本、越南社會主義共和國結婚證書（見本院卷
    第19、27頁），自堪信為真。另原告主張被告婚後於107年1
    2月1日來臺與原告共同生活後，於109年10月12日離家出走
    ，至今行蹤不明，音訊全無，已使夫妻互信、互諒、互愛之
    婚姻基礎遭破壞，生有重大破綻，無回復婚姻關係之希望等
    情，亦據原告到庭供述明確，並經本院依職權調閱被告之入
    出境查詢資訊連結作業以及向內政部移民署中區事務大隊彰
    化專勤隊調閱被告之協尋紀錄（內政部移民署彰化縣專勤隊
    受理外來人口行方不明案件登記表、調查筆錄）等查核屬實
    ，此有入出境資訊連結作業以及該隊110年5月11日移署中彰
    勤字第1108007782號書函各乙份在卷足稽（見本院卷第73頁
    、第43頁至第48頁）在卷足稽，而被告經本院合法公示送達
    通知後，仍未到場陳述答辯或提出書狀表示意見，堪認原告
    上開主張為真實。
㈢、另經本院依職權命家事調查官訪視就兩造是否存有可歸責被
    告之難以維持婚姻之重大事由進行訪視並提出建議，其調查
    結果略以：「肆、總結報告：一、兩造於107年6月15日結婚
    ，同年11月9日登記，兩造婚姻關係存續中之事實，有戶籍
    謄本附卷可稽。二、原告主張兩造同住期間，被告與原告、
    原告家屬互動融洽，未有衝突、爭執情事，而被告109年10
    月12日離家，迄今行蹤不明已逾8月，兩造已無夫妻互動等
    情，有入出境資訊連結作業内容、内政部移民署中區事務大
    隊彰化縣專勤隊書函附卷可稽。109年10月12日迄今，原告
    與母親未能與被告取得聯繫，不清楚其居住地點和生活狀況
    。原告希望離婚係考量被告離家行蹤不明已逾8月，擔心其
    在外做壞事或有債務，導致他需承擔相關責任。綜上，兩造
    婚後共同生活約1年餘外，被告109年10月12日離家迄今，行
    蹤不明，兩造關係疏離，未再夫妻共同生活，可能已欠缺共
    同生活之理念與願景，缺乏婚姻生活所應具備彼此扶持、相
    忍互愛之特質，較難期雙方日後仍可相互扶持繼續經營婚姻
    ，可認本件兩造間之婚姻已生破綻而無回復之希望，有不能
    維持婚姻之重大事由，已欠缺建立美滿家庭應有之互信、互
    諒、互愛基石，然本次調查無法與被告取得聯繫，僅訪談原
    告一造，致使無法具體評估，建請法官參酌其他相關資料自
    為裁定。」等語，有本院家事調查官110年7月15日家事事件
    調查報告乙份在卷可佐。
㈣、綜上，本院審酌上開各情、訪視調查報告及調查證據之結果
    ，認兩造婚後除共同生活約1年餘外，未再有夫妻共同生活
    ，且被告於109年10月12日離家後，迄今行蹤不明已逾1年以
    上，期間兩造之間幾乎沒有任何繫，亦未見雙方有繼續任何
    維持婚姻之積極作為，顯見兩造間已無任何賴以維持婚姻之
    誠摯、互信、互諒、互愛之可言，已臻明確，更無法期待兩
    造繼續維持及經營婚姻生活，堪認兩造間之婚姻已有難以維
    持之重大事由，且此難以維繫婚姻之重大事由之有責程度，
    被告應具有較重之可歸責性。從而，原告依民法第1052條第
    2項之規定，請求准予判決離婚，為有理由，應予准許。
㈤、原告依民法第1052條第1項第5款及同條第2項之規定訴請離
    婚，訴訟標的雖有2項，但僅有單一之聲明，本院既已判准 
     兩造離婚，則原告另依同法第1052條第1項第5款規定請求
    離
    婚，本院自無庸審酌，附此敘明。
四、據上論結，原告之訴為有理由，依家事事件法第51條，民事
    訴訟法第385條第1項前段、第78條、第87條第1項，判決如
    主文。
中    華    民    國   111    年    4     月     21   日
                    家事法庭  法  官  康弼周
上列為正本係照原本作成。        
如對本判決上訴，應於判決送達後20日內向本院提出上訴狀，並
按他造人數提出繕本，及繳納上訴裁判費。
中    華    民    國   111    年    4     月     21   日
                              書記官  魏巧雯